# 企业产品成本核算制度中的一个问题

提问人：liubin988513 时间：2013-09-25 16:26:08
是的。我理解不计算在产品成本，最重要的是本身在产品价值较小。

回答人：chenyiwei
如果虽然在产品在各月之间变动不大，但其结存数量、金额都具有重要性的，还是应当对在产品分配一定的价值，可以考虑能否使用按年初固定成本计量在产品的做法，到年末采用约当产量法等更准确的方法进行测算。